臺灣高雄地方法院民事判決　　　　　　 95年度重訴字第171號
原　　　告　臺灣銀行股份有限公司
法定代理人　壬○○
訴訟代理人　庚○○
　　　　　　張清雄律師
複代理人　　辛○○
　　　　　　林宗儀律師
被　　　告　丙○○
　　　　　　戊○○
共　　　同
訴訟代理人　王程風律師
被　　　告　乙○○○○○○○○.
　　　　　　丁○○
　　　　　　甲○○
　　　　　　己○○
    主   文
被告己○○、丙○○、戊○○應將坐落高雄市苓雅區○○○段65
2地號及同地段652-1地號土地上，如附圖紅色斜線所示面積六一
四點０八平方公尺之地上物拆除，並將上開土地返還原告。
被告乙○○○○○○○○、丁○○、甲○○應自門牌號碼高雄市
高雄市○○區○○街199-1 號建物，占用如附圖紅色斜線所示面
積六一四點０八平方公尺之土地上遷出。
被告丙○○、戊○○應給付原告新台幣陸拾陸萬柒仟貳佰捌拾壹
元，及自民國九十五年五月三日起至清償日止，按年息百分之五
計算之利息，暨自民國九十五年五月三日起至交還上開土地之日
止，按月給付原告新台幣貳萬貳仟參佰玖拾貳元。
原告其餘之訴駁回。
訴訟費用由被告丙○○負擔四分之一、被告戊○○負擔四分之一
、被告乙○○○○○○○○、被告丁○○、被告甲○○及己○○
各負擔十六分之一，餘由原告負擔。
本判決原告勝訴部分於原告按附表一所示之金額供擔保後，得假
執行；但被告丙○○及戊○○如按附表二所示之金額為原告預供
擔保，得免為假執行。
原告其餘假執行之聲請駁回。
    事實及理由
壹、程序方面：
一、原告之法定代理人原為李勝彥，於訴訟中變更為壬○○，並
    經壬○○依法具狀聲明承受訴訟，應予准許。
二、按訴狀送達後，原告不得將原訴變更或追加他訴。但請求之
    基礎事實同一、擴張或減縮應受判決事項之聲明、因情事變
    更而以他項聲明代最初之聲明、該訴訟標的對於數人必須合
    一確定時，追加其原非當事人之人為當事人者，不在此限，
    民事訴訟法第255條第1項第2款、第3款、第4款、第5款分別
    定有明文。查原告原起訴聲明請求被告丙○○、戊○○、乙○○○○○○○○、丁○○、甲○○應將坐落在高雄市苓雅
    區○○○段652地號及同地段652-1地號地號2筆土地（下稱
    系爭土地）上之地上物拆除，並將上開土地清空交還原告；
    被告丙○○應給付原告新台幣（下同）2,968,000 元，及自
    起訴狀繕本送達之翌日起至清償日止，按年息5 ％計算之利
    息；被告丙○○應自起訴狀繕本送達翌日起至交還地土之日
    止，按月給付原告463,946 元。嗣於本件訴訟程序中，原告
    變更聲明如下述之原告主張部分，核係分別因本院會同兩造
    前往現場勘驗系爭土地之面積及被告丙○○、戊○○為系爭
    建物之共同事實處分權人、被告己○○系爭之建物所有權人
    、原告追加起訴需合一確定之當事人己○○、原告變更請求
    金額及利息起算日所致，揆諸前揭說明，原告之追加及變更
    應予准許。
三、本件被告乙○○○○○○○○、丁○○及甲○○經合法通知
    ，未於言詞辯論期日到場，核無民事訴訟法第386 條所列各
    款情形，爰依原告之聲請，由其一造辯論而為判決。
貳、實體部分
一、原告起訴主張：伊係系爭土地之所有人，且伊未曾將系爭土
    地出租、設定地上權或同意第三人占用使用。訴外人鄭超安
    於77年7 月23日將系爭土地將予被告己○○管理使用，是被
    告己○○即上開時間起即無權占有系爭土地（如附圖），而
    後被告己○○78、79年間向某李姓之人購得門牌號碼高雄市
    苓雅區○○街199-1 號之未保存登記建物面積共614.08平方
    公尺（下稱系爭建物，系爭建物1 層樓占用地號高雄市苓雅
    區○○○段652 土地之使用面積為303.99平方公尺、占用同
    段地號652- 1土地使用面積為1.86平方公尺、系爭建物2 層
    樓占用上開地號652 土地之使用面積為308.23平方公尺，）
    ，嗣因被告己○○入監執行，乃於92年6 月間，將系爭建物
    交予被告丙○○及戊○○管理使用，被告丙○○及戊○○乃
    復於不詳時間起將系爭建物出租予被告乙○○○○○○○○
    ，而被告丁○○、甲○○亦設籍於該處。是被告丙○○、戊○○及己○○共同占用系爭土地則無正當權源，渠等應將系
    爭建物予拆除，並將系爭土地返還原告。另被告乙○○○○○○○○、丁○○、甲○○則應自系爭土地上遷出。而被告
    丙○○及戊○○無權使用系爭土地受有相當於租金之不當得
    利，致原告受有損害，因系爭土地近市中心、屬交通便利之
    處，是原告主張以系爭土地年度申報地價10% 計算相當於租
    金之不當得利金額，是被告丙○○及戊○○無權占用系爭土
    地之利益共1,334,533 元，亦即原告請求自92年10月24日起
    至95年4 月18日止（即自請求返還本件訴訟繫屬之日）止共
    計29月又24日之金額，計算式如下（高雄市苓雅區○○○段
    652 地號部分：占用面積303.99平方公尺，申報地價17,600
     元 （每平方公尺），是每月利益為：303.99（平方公尺）
    ×17, 600 （元）×10﹪÷12（月）＝44,585（元）；同段
    652- 1地號部分：占用面積1.86平方公尺，申報地價12,800
    元（每平方公尺），是每月利益為：1.86（平方公尺）×12
    , 800 （元）×10﹪÷12（月）＝198 元）、（高雄市苓雅
    區○○○段652 地號29個月又24日之利益為44,585元×29（
    月）＋44,585元×24/30 （月）＝1,328,633 元；高雄市苓
    雅區○○○段652 之1 地號29個月又24日利益為198 元×29
    （月）＋198 元×24/30 （月）＝5,900 元；1,328,633 元
    + 5, 900元＝1,334,533 元），自起訴狀繕本送達翌日起即
    95年5 月3 日起，每月利益為44,783元（44,585元+198元＝
    44,783元），爰依物上請求權、不當得利返還請求權之法律
    關係，訴請拆屋還地及給付上開不當得利等語。並聲明：(一)
    被告丙○○、戊○○、己○○應將坐落高雄市苓雅區○○○
    段652 地號及同地段652-1 地號土地上，如附圖紅色斜線所
    示面積共614.08平方公尺之地上物拆除，並將上開土地返還
    原告。(二)被告乙○○○○○○○○、丁○○、甲○○應自系
    爭建物，占用系爭之土地上遷出。(三)被告丙○○、戊○○應
    連帶給付原告1,334,533 元，及自起訴狀繕本送達翌日起至
    清償日止，按年息5%計算之利息。(四)被告丙○○、戊○○應
    自起訴狀繕本送達翌日起至交還上開土地之日止，按月連帶
    給付原告44,783元。(五)願供擔保請准宣告假執行。
二、被告丙○○、戊○○則以：(一)系爭建物並非被告丙○○、戊○○所興建，係渠等對於系爭建物無處分權，當初係被告己○○將系爭建物交予被告戊○○管理後，被告戊○○雖有與
    被告乙○○○○○○○○就系爭建物繼續簽訂租賃契約，並
    以被告丙○○之名義申報稅籍及繳納稅款，然被告丙○○、
    戊○○確實非系爭建物之處分權人，則原告對被告丙○○及
    戊○○訴請拆除系爭建物，並無理由。(二)再者，系爭土地，
    原由訴外人彭嬅容向原告承租，原告於68年間，以彭嬅容違
    反三七五減租條例為由起訴，經本院以68年度訴字第3147號
    案件審理，該案中原告亦有主張相當於租金之不當得利，且
    該案於92年10月23日確定，且原告尚未聲請強制執行，是原
    告對系爭土地又對被告丙○○、戊○○請求相當於租金之不
    當得利，顯重複請求。此外，既然系爭建物係被告己○○所
    有，則原告應向被告己○○主張請求相當於不當得利之租金
    ，又原告主張以公告地價之10﹪計算租金，亦屬過高等語（
    見本院卷A 第35-3 9頁、本院卷B 第55頁），資為抗辯。並
    聲明：(一)原告之訴駁回。(二)如受不利判決，願供擔保免為假
    執行；被告乙○○○○○○○○則辯稱：系爭建物係伊向被
    告戊○○承租，被告戊○○因繳稅之問題，而以被告丙○○
    之名義與伊簽立租約，是伊僅系爭建物之承租人，對系爭建
    物並無處分權，是原告請求伊拆除系爭建物，顯無理由等語
    （見本院卷A 第47頁），並聲明：(一)駁回原告之訴。(二)願供
    擔保免為假執行；被告己○○辯稱：原告沒有請求伊拆除系
    爭建物之權利云云，並聲明：駁回原告之訴。
三、被告丁○○、甲○○則均未於言詞辯論期日到場，亦未提出
    書狀作何聲明或陳述。
四、兩造不爭執事項如下：
  (一)系爭土地係原告所有，被告己○○、丙○○、戊○○、乙○○○○○○○○、丁○○及甲○○占用系爭土地並未得到原
    告同意，亦無合法權源。
  (二)系爭土地上之系爭建物為未保存登記建物，而該建物係被告
    己○○於70年前間向他人所購得之；且被告己○○於92年6
    月間將系爭建物交由被告戊○○管理，而被告戊○○將系爭
    建物出租予被告乙○○○○○○○○使用，並以被告丙○○
    之名義申報系爭房屋之稅籍。迄今被告丁○○、甲○○仍設
    籍在系爭房屋。
  (三)系爭建物占用面積為如高雄市政府新興地政事務所95年8 月
    1日興法土字第111000號土地複丈成果圖所示，即系爭建物1
    樓部分占用高雄市苓雅區○○○段652 號土地及同段652-1
    號土地之面積分別為30 3.99 平方公尺及1.86平方公尺、2
    樓部分占用上開652 號土地308.23平方公尺之面積。
  (四)上開652 號及同段652 之1 號，自93年1 月迄今之申報地價
    分別為17,600 元及12,800元。
五、本件經整理並協議簡化爭點後，本件爭點即為：
  (一)系爭建物何人有事實上處分權？原告請求拆屋還地有無理由
    ？
  (二)原告得否請求相當於租金之不當得利？其請求之數額為何？
六、系爭建物何人有事實上處分權？原告請求拆屋還地有無理由
    ？
  (一)按所有人對於無權占有或侵奪其所有物者，得請求返還之，
    對於妨害其所有權者，得請求除去之，民法第767 條前段、
    中段分別定有明文；而以無權占有為原因，請求返還所有物
    之訴，被告倘係以「非無權占有」資為抗辯者，原告就被告
    無權占有之事實，並不負舉證責任。換言之，被告應就其取
    得占有係有正當權源之事實，舉證證明；倘被告不能證明其
    占有權源，則自應認原告之請求為有理由（參照最高法院92
    年度台上字第312 號判決意旨）。次按未辦保存登記建物之
    讓與，雖因不能為移轉登記而不能為不動產所有權之讓與，
    但受讓人與讓與人間如無相反之約定，應認為讓與人已將該
    未辦保存登記建物之事實上處分權讓與受讓人。又房屋之拆
    除為一種事實上之處分行為，須有事實上之處分權者，始有
    拆除之權限（參照最高法院86年度台上字第2272號判決意旨
    ）。
  (二)系爭土地為原告所有，系爭建物現由被告乙○○○○○○○○所占用，而被告6 人均無使用系爭土地之合法權源已如前
    述，又系爭建物為2 層之鐵皮屋，且屋內確實有擺放寢具等
    家具用品等情，亦經本院於95年8 月31日勘驗屬實，有勘驗
    筆錄及現場照片附卷可稽，茲就系爭建物有事實處分權之人
    為何認定如後：
  1.被告己○○於本院審理時即已供陳：伊於78、79年間，向某
    位李先生購買系爭土地上之系爭建物，且伊於92年6 月入獄
    前將系爭建物交由被告戊○○管理使用等語（見本院卷B第4
    5 頁），足認被告己○○自79年間起迄今，均係對系爭建物
    有事實上處分權能之人，而系爭建物既占用系爭土地，而被
    告己○○復無使用系爭土地之合法權源，從而，原告依民法
    第767 條規定請求被告己○○應將系爭建物予以拆除並將占
    有土地予以返還，依法洵無不合，自應予准許，被告己○○
    以上開情詞置辯，則屬無理。
  2.至被告戊○○及丙○○辯稱：渠等對於系爭建物並無處分權
    云云。然按對於物有事實上管領之力者，為占有人，民法第
    940 條定有明文。所謂對於物有事實上管領之力，如對於物
    已有確定及繼續之支配關係，或者已立於得排除他人干涉之
    狀態者，均可謂對於物已有事實上之管領力，最高法院著有
    95年度台上字第1124號判例可資參照。雖被告己○○於本院
    審理時供稱：被告戊○○或丙○○無法處分系爭房屋之權利
    等語（見本院B卷第45頁）。然被告戊○○並不否認伊有與
    被告乙○○○○○○○○就系爭建物簽訂租賃契約，且系爭
    建物之租金自92年6 月後，均由伊負責收取使用，且未交給
    被告己○○等語（見本院卷B 第54-56 頁），倘被告戊○○
    對於系爭建物未與被告己○○共同取得事實上管理力，為何
    被告戊○○得以自己之名義與被告乙○○○○○○○○簽訂
    系爭建物之租賃契約，並收取租金使用？是被告戊○○辯稱
    ：伊對於系爭建物無共同享有事實上處分權云云，顯非實情
    。參以被告己○○於本院審理時另稱：「79年我請被告戊○○幫我顧、管理系爭土地‧‧‧80年到92年8 月6 日這段期
    間，被告戊○○有無將土地出租給別人，我不清楚。我也沒
    有因為請她幫我管理這土地而給她錢」、「（系爭房屋是何
    人出租給被告乙○○○○○○○○？）我是向1 位姓李的買
    那間鐵皮屋，後來約80年間我交給我姊夫（被告戊○○的先
    生）去處理，他大約過了3 、4 年之後，才將系爭房屋出租
    給被告乙○○○○○○○○」等語（見本院卷B 第45頁及第
    55 頁） ，是依被告己○○之說詞，系爭房屋自79年間，即
    有被告戊○○負責管理，伊均未過問，甚至先後由被告戊○○之先生及被告戊○○出面負責將系爭建物出租予被告乙○○○○○○○○，且被告乙○○○○○○○○亦表示系爭建
    物係伊向被告戊○○承租，倘被告戊○○未享有系爭建物之
    共同處分權，其僅單純負責管理，為何被告己○○要將伊獨
    自出資購得之系爭建物交由被告戊○○夫婦無償使用？甚至
    被告己○○對於系爭建物之使用狀態完全不過問，任由被告
    戊○○使用，足認系爭建物被告戊○○應共同享有事實上處
    分權無訛。再者，被告丙○○確為系爭建物房屋稅之納稅義
    務人乙節，有高雄市稅捐稽徵處房屋現值核計表1 份（見本
    院卷A 第14 頁） 。而對於無須登記之物，本僅得依照占有
    之外觀推定權利人（或權能人），參以未辦保存登記之建物
    既無從為所有權之登記，其自僅能依房屋稅及水電登記之名
    義人或其他有無處分權能等為綜合判斷，被告丙○○既然登
    記為系爭建物之房屋稅繳納之義務人，衡情，當可推定被告
    丙○○對於系爭建物應有處分、管領之權，否則為何被告丙○○要負擔此一繳稅義務？佐以被告丙○○迄今亦未能證明
    伊僅係名義納稅義務人，準此，可認被告丙○○對系爭建物
    除有使用權外，亦應與被告己○○及被告戊○○共同對系爭
    建物有處分及管領之權，而其等復無使用系爭土地之合法權
    源，從而。原告依民法第767 條規定請求被告丙○○及戊○○應將系爭建物建物予以拆除並將占有土地予以返還，依法
    洵無不合，自應予准許。
  3.依上揭說明，原告既為系爭土地之所有權人，其本於所有物
    返還請求權及妨害除去請求權，請求被告己○○、丙○○、
    戊○○應將附圖所示之紅色斜線地上物拆除，並將系爭土地
    返還予原告，於法有據，應予准許
  4.次查，被告乙○○○○○○○○確實有在系爭建物上營業，
    另被告丁○○、甲○○自之戶籍自原告起訴之初迄今，均仍
    設於坐落於系爭土地上之系爭建物而未遷出，堪認被告乙○○○○○○○○、丁○○、甲○○自均應有占有系爭土地意
    思及事實，且被告乙○○○○○○○○、丁○○、甲○○均
    未能舉證證明其等占有上開土地有何合法正當權源，依上揭
    說明，原告既為系爭土地之所有權人，其本於所有物妨害除
    去請求權，請求被告乙○○○○○○○○、丁○○及甲○○
    自系爭土地遷出，於法有據，應予准許。
七、原告得否請求被告戊○○及丙○○給付相當於租金之不當得
    利？
  (一)按無法律上之原因而受利益，致他人受損害者，應返還其利
    益，民法第179 條前段亦有明文。而無權占有使用他人之土
    地，依一般社會通念，足認為可獲得相當於租金之利益，致
    所有權人受有無法使用該土地之損害，則依上開規定，占有
    人自應將所獲得相當於租金之利益返還所有權人。
  (二)按除別有規定外，確定之終局判決就經裁判之訴訟標的，有
    既判力，民事訴訟法第400條第1項定有明文。又既判力除有
    禁止重行起訴之消極作用外，另有避免法院先後判斷歧異、
    矛盾之積極作用，是以訴訟當事人及其繼承人，非但不得就
    同一事項（即屬訴訟標的之部分），更行起訴，亦不得於其
    他訴訟之攻擊防禦方法中，為異於確定判決認定之主張或抗
    辯；至法院則不得就同一事項重複審判，也不得於他訴訟判
    決中，為與確定判決相牴觸之認定。被告戊○○及丙○○雖
    另辯稱系爭土地原告已有向原承租人請求相當於租金之不當
    得利，而認原告再對渠等請求占用系爭土地而獲之相當於租
    金之利益，顯無理由云云。惟關於系爭土地，原告於68年間
    曾對系爭土地之原承租人彭嬅容（繼承人為曾彥槐、曾友哲
    及曾賢貞）提出返還土地訴訟，然依台灣高等法院高雄分院
    90 年 度重上更（九）字第30號判決理由第七段載明：「‧
    ‧‧查本院前審【即84年度重上更（八）字第53號】判決理
    由欄第6 項及第10項認：坐落於高雄市前金區○○○段‧‧
    ‧652 號土地、652 之1 號土地‧‧‧（以下簡稱系爭36筆
    土地）均由第三人占用建築房屋、經營商業‧‧‧，而認坐
    落上開系爭36筆土地均為第三人所占用，故判決上訴人（即
    原告）不得請求被上訴人拆除系爭36筆土地建物，此部分業
    經判決確定。準此確定判決之理由，足見上開系爭36筆土地
    均為第三人所占用，被上訴人並未占用系爭36筆土地，亦未
    在其上興建店地上物經商或停車、或作為洗車廠之用等情，
    應勘認定，是被上訴人既未占用系爭36筆土地，且上訴人又
    未能舉證證明被上訴人就第三人占用系爭36筆土地受有何利
    益，是依首揭說明，上訴人就第三人占用系爭36筆土地雖受
    有損害，亦不能向被上訴人請求返還不當得利，故上訴人就
    系爭36筆土地對被上訴人請求給付或連帶給付‧‧‧不當得
    利，則屬無據，不予准許」等語，此有上開判決可參，是依
    上開判決理由可知，原告就系爭土地雖曾對原承租人提出返
    還土地及請求相當於租金之不當得利之訴訟，然承審法院認
    系爭土地現占用人並非原承租人，而駁回原告此部分請求，
    準此，被告戊○○及丙○○辯稱：原告對系爭土地重複請求
    相當於租金之損害金云云，洵屬無據。
  (三)經查：被告己○○、丙○○、戊○○無合法權源，以系爭建
    物占用系爭土地如附圖所示之紅色斜線面積共614.08平方公
    尺，業如前述，則揆諸前揭說明，被告己○○、丙○○、戊○○於占用各該土地期間，即受有相當於基地租金之利益，
    致原告受有損害，故原告當可對被告己○○、丙○○、戊○○3 人請求給付相當於租金利益之金額，然因被告己○○自
    92年6 月19日即入監執行，此有被告己○○台灣高等法院在
    監在押全國紀錄表可按（見本院卷A 第236-237 頁），是系
    爭建物於92年6 月19日以後，應確實由被告戊○○及丙○○
    管理使用甚明，而系爭建物之租金確由被告戊○○所收取一
    事，業如前述，則被告己○○於92年6 月19日之後並無因占
    用系爭土地而實際獲利之情，故原告僅對被告丙○○、戊○○請求給付相當於租金利益之金額，且請求之期間為自92年
    10 月24 日起至95年4 月18日止（見本院卷B 第55頁），自
    屬有據。至被告丙○○及戊○○固以前詞置辯，惟渠等對於
    系爭建物既然有事實上處分權，則不論系爭建物真正之所有
    權人為被告己○○或他人，則其等均以系爭建物占用他人之
    土地，乃可獲得相當於租金之利益，並致所有權人即原告受
    有無法使用該土地之損害，自應返還原告相當於基地租金之
    利益。是以，被告丙○○及戊○○此部分所辯，尚難採取。
  (四)另按數人負同一債務，明示對於債權人各負全部給付之責任
    者，為連帶債務；無前項之明示時，連帶債務之成立，以法
    律有規定者為限，民法第272 條定有明文。本件被告戊○○
    及丙○○對系爭建物之事實上處分權，惟其等受有相當租金
    之不當得利之債並非上揭約定或法定情事，自無令被告戊○○及丙○○連帶返還之理，其等應僅有平均負擔之返還責任
    。是以原告請求被告戊○○及丙○○連帶給付上開不當得利
    ，自不應准許。
  (五)從而，原告請求被告戊○○及丙○○應給付自92年10月24日
    起至95年4 月18日止，另自95年5 月3 日即起訴狀繕本送達
    翌日起至返還土地之日止，占用系爭土地期間獲得相當於租
    金利益之金額，即屬有據。
八、原告得請求之金額若干？
  (一)按城市地方房屋之租金，以不超過土地及其建築物申報總價
    年息10﹪為限，租用基地建築房屋亦準用之；公有土地以各
    該宗土地之公告地價為申報地價，免予申報，土地法第97條
    第1 項、第105 條及平均地權條例施行細則第21條前段分別
    定有明文。又基地租金之數額，除以基地申報地價為基礎外
    ，尚須斟酌基地之位置、工商業繁榮之程度、承租人利用基
    地之經濟價值及所受利益等項，以為決定，並非必達申報總
    地價年息10﹪最高額，此亦有最高法院68年臺上字第3071號
    判例可資參照。
  (二)經查：系爭建物係2 層樓鐵皮房屋，外觀並非新穎，而該建
    物前臨10米仁智街，後臨苓雅路410 巷約6 米寬，近市中心
    ，屬交通便利繁忙處，足認系爭土地之位置交通便利且生活
    機能亦佳等情，業據本院於95年8 月31日勘驗屬實，並有勘
    驗筆錄及現場照片附卷可佐（見本院卷A 第58、98- 101 頁
    ），堪信為真。本院審酌系爭土地之位置、被告丙○○及戊○○用土地之經濟價值及所受利益等節，認原告請求按系爭
    土地申報地價年息10% 計算被告戊○○及丙○○所受相當於
    租金之利益，猶屬過高，應以5 ％為適當。又地號高雄市苓
    雅區○○○段65 2號及同段652 之1 號地號，從93年1 月迄
    今之申報地價分別為17,600元及12,800元等情，此有土地登
    記謄本存卷可查（見本院卷A 第11-12 頁），另系爭建物占
    用系爭土地之面積共為614.08平方公尺（1 樓占用高雄市苓
    雅區○○○段65 2號面積為303.99平方公尺、占用同段652-
    1 號面積為1.86平方公尺、2 樓占用高雄市苓雅區○○○段
    652 號面積為308.23平方公尺），原告僅就占用1 樓之面積
    部分請求，則被告丙○○及戊○○占用系爭土地期間所受相
    當於租金之利益即為每月22,392元【高雄市苓雅區○○○段
    652 地號部分：占用面積303.99平方公尺，申報地價17,600
     元 （每平方公尺），是每月利益：為303.99（平方公尺）
    ×17,600（元）×5 ﹪÷12（月）＝22,293（元，小數點以
    下四捨五入）；同段652-1 地號部分：占用面積1.86平方公
    尺，申報地價12,800元（每平方公尺），是每月利益：為1.
    86（平方公尺）×12, 800 （元）×5 ﹪÷12（月）＝99元
    ，小數點以下四捨五入】，是系爭土地每月租金為22,293元
    +99 元＝22,392元），故原告得請求被告丙○○及戊○○給
    付自92年10月24日起至95年4 月18日止共計29月又24日之金
    額，即為667281元【高雄市苓雅區○○○段652 地號29個月
    又24日之利益為：22,293元×29（月）＋22,293元×24 /30
    （月）＝664,331 元，小數點以下四捨五入；高雄市苓雅區
    ○○○段652 之1 地號29個月又24日利益為99元×29（月）
    ＋99元×24/30 （月）＝2,950元，小數點以下四捨五入；
    664,331元+2950 元＝667,281 元），原告得請求給付自95
    年5 月3 日起至返還上開土地之日止之金額，即為每月22,3
    92 元，是原告之請求，自屬有理。至逾此部分之請求，則
    無理由，應予駁回。
九、綜上所述，本件原告依所有權及不當得利之法律關係，請求
    被告丙○○、戊○○及己○○將如附圖紅色斜線所示面積61
    4.08平方公尺土地上之建物拆除，且將系爭土地返還原告，
    另被告乙○○○○○○○○、丁○○、甲○○應自系爭土地
    遷出。被告丙○○、戊○○應給付667,281 元，及自95年5
    月3 日起至清償日止，按年息5%計算之利息，暨自95年5 月
    3 日起至返還前開土地之日止，按月給付22,392元，為有理
    由，應予准許。逾此範圍之請求，為無理由，乃予駁回。
十、本件原告勝訴部分，原告及被告戊○○及丙○○均陳明願供
    擔保請准宣告假執行或免為假執行，本院經審核尚無不合，
    爰分別酌定如附表一、二所示之相當擔保金額，准許之。至
    原告敗訴部分，其假執行之聲請，已失所附麗，併予駁回。
十一、據上論結，本件原告之訴為一部有理由，一部無理由，依
    民事訴訟法第79條、第389 條第1 項第5 款、第392 條第2
    項，判決如主文。
中　　華　　民　　國　　96　　年　　12　　月　　31　　日
                  民事第四庭   法  官     張茹棻
正本係照原本作成。
如不服本判決，應於送達後20日內，向本院提出上訴狀並表明上
訴理由，如於本判決宣示後送達前提起上訴者，應於判決送達後
10日內補提上訴理由書（須附繕本）。
中　　華　　民　　國　　96　　年　　12　　月　　31　　日
                              書記官       陳展榮
附表一：
┌──┬───────────────────────────────────┐
│編號│原告供擔保得假執行之金額                                              │
├──┼───────────────────────────────────┤
│(1)　│本判決第一項部分，於原告以新臺幣壹仟萬元為被告己○○、丙○○及戊○○  │
│　  │供擔保後，得假執行。                                                  │
├──┼───────────────────────────────────┤
│(2)　│本判決第三項如部分，於原告以新臺幣貳拾貳萬為被告丙○○及戊○○供擔保後│
│　  │，得假執行                                                            │
└──┴───────────────────────────────────┘
附表二：
┌──┬───────────────────────────────────┐
│編號│被告丙○○及戊○○預供擔保得免為假執行之金額                          │
├──┼───────────────────────────────────┤
│(1)　│本判決第一項部分，被告丙○○及戊○○如於假執行程序施行前，以新臺幣參仟│
│　  │肆佰貳拾捌萬肆仟參佰貳拾元為原告預供擔保後，得免為假執行。            │
├──┼───────────────────────────────────┤
│(2)　│本判決第三項部分，被告丙○○及戊○○於假執行程序施行前，以新臺幣陸拾陸│
│　  │萬柒仟貳佰捌拾壹元為原告預供擔保後，得免為假執行。                    │
└──┴───────────────────────────────────┘
